【裁判字號】    95,訴,846
【裁判日期】    951124
【裁判案由】    違反毒品危害防制條例
【裁判全文】
臺灣新竹地方法院刑事判決               95年度訴字第846號
公  訴  人  臺灣新竹地方法院檢察署檢察官
被      告  甲○○
                      號
                    （另案在臺灣新竹監獄執行中）
上列被告因違反毒品危害防制條例案件，經檢察官提起公訴（九
十五年度毒偵字第一五一二號），本院裁定以簡式審判程序審理
，判決如下：
     主  文
甲○○施用第一級毒品，累犯，處有期徒刑玖月。
扣案之海洛因壹包（淨重零點陸壹公克，空包裝重零點壹玖公克
），沒收銷燬之，分裝勺壹支，沒收。
     事  實
一、甲○○曾於民國八十九年間因盜匪及竊盜等案件，經本院以
    八十八年度少訴字第十九號、八十九年度易字第六五六號判
    決分別判處有期徒刑三年八月、九月，嗣定應執行有期徒刑
    四年三月確定，自八十九年八月三十日入監執行，於九十二
    年五月二十八日因縮短刑期假釋出監，於九十四年五月二十
    日假釋期滿執行完畢。其於八十八年間且因施用毒品案件，
    經本院裁定觀察、勒戒後，認無繼續施用毒品傾向，於八十
    八年十二月十五日經釋放出監，由臺灣新竹地方法院檢察署
    檢察官於同日，以八十八年度毒偵字第一○三三號不起訴處
    分確定。又於八十九年間因施用毒品案件，經本院裁定觀察
    、勒戒後，認有繼續施用毒品傾向，再經裁定令入戒治處所
    施以強制戒治，嗣其強制戒治處分經評定為合格，無繼續戒
    治之必要，再經裁定停止強制戒治付保護管束，於九十年十
    月五日保護管束期滿強制戒治執行完畢，仍不知悔改，於強
    制戒治執行完畢後五年內，復基於施用第一級毒品海洛因之
    犯意，於九十五年八月十七日下午三時許，在其新竹縣湖口
    鄉下北勢四七之十八號住處，將香煙捲紙內之部分煙草撥出
    ，以其所有之分裝勺舀取海洛因粉末填入香煙內，接著持其
    所有之打火機點燃香煙吸食之方式，施用海洛因一次。嗣警
    方於同日下午五時許，另案持臺灣新竹地方法院檢察署檢察
    官開具之拘票拘提甲○○時，徵得其同意搜索其上開住處後
    ，查扣其所有之海洛因一包（淨重○點六一公克，空包裝重
    ○點一九公克）及供施用海洛因所用之分裝勺一支，並於同
    日採集其尿液送驗後查獲上情。
二、案經新竹市警察局第三分局報請臺灣新竹地方法院檢察署檢
    察官偵查起訴。
     理  由
一、被告甲○○所犯毒品危害防制條例第十條第一項施用第一級
    毒品罪，非為死刑、無期徒刑、最輕本刑為三年以上有期徒
    刑之罪或高等法院管轄第一審案件，其於準備程序進行中先
    就被訴事實為有罪之陳述，本院認為合於刑事訴訟法第二百
    七十三條之一第一項之規定，裁定進行簡式審判程序，先予
    敘明。
二、上開事實，業經被告於本院審理時坦白承認，而其於九十五
    年八月十七日經警採尿送驗結果，呈嗎啡（即海洛因水解後
    之反應）陽性反應，有新竹市警察局辦理煙毒、麻醉藥品案
    尿液送驗受檢人真實姓名代號對照表及臺灣檢驗科技股份有
    限公司濫用藥物尿液檢驗報告各一份在卷可佐，又扣案之白
    粉一包（淨重○點六一公克，空包裝重○點一九公克），經
    送請法務部調查局鑑驗結果，認含海洛因成分，有法務部調
    查局鑑定通知書一紙在卷可證，另施用第一級毒品海洛因，
    可於二至四日內由施用者尿液中檢測得知，亦有行政院衛生
    署管制藥品管理局九十二年三月十日管檢字第○九二○○○
    一四九五號函在卷可供參考，復有分裝勺一支扣案可佐，足
    見被告之自白與事實相符，可以採信，其於上述時地施用海
    洛因一次之事實，應可認定。
三、被告於八十八年間因施用毒品案件，經本院裁定觀察、勒戒
    後，認無繼續施用毒品傾向，於八十八年十二月十五日經釋
    放出監，由臺灣新竹地方法院檢察署檢察官於同日，以八十
    八年度毒偵字第一○三三號不起訴處分確定。又於八十九年
    間因施用毒品案件，經本院裁定觀察、勒戒後，認有繼續施
    用毒品傾向，再經裁定令入戒治處所施以強制戒治，嗣其強
    制戒治處分經評定為合格，無繼續戒治之必要，再經裁定停
    止強制戒治付保護管束，於九十年十月五日保護管束期滿強
    制戒治執行完畢等情，有臺灣新竹地方法院檢察署刑案資料
    查註紀錄表及臺灣高等法院被告前案紀錄表各一份在卷足憑
    ，事證明確，其於強制戒治執行完畢後五年內，復施用第一
    級毒品海洛因，應予依法論科。
四、查海洛因為毒品危害防制條例第二條第一項第一款所稱之第
    一級毒品，不得持有及施用，被告甲○○竟持以施用，核其
    所為，係犯同條例第十條第一項之施用第一級毒品罪。其施
    用前持有第一級毒品海洛因之低度行為，應為施用之高度行
    為所吸收，不另論罪。其曾於八十九年間因盜匪及竊盜等案
    件，經本院以八十八年度少訴字第十九號、八十九年度易字
    第六五六號判決分別判處有期徒刑三年八月、九月，嗣定應
    執行有期徒刑四年三月確定，自八十九年八月三十日入監執
    行，於九十二年五月二十八日因縮短刑期假釋出監，於九十
    四年五月二十日假釋期滿執行完畢，有臺灣新竹地方法院檢
    察署刑案資料查註紀錄表及臺灣高等法院被告前案紀錄表各
    一份在卷可供參考，其受徒刑之執行完畢後，五年以內故意
    再犯有期徒刑以上刑之本罪，為累犯，應依刑法第四十七條
    第一項之規定，依法加重其刑。爰審酌被告曾有盜匪、竊盜
    及違反毒品危害防制條例等前科之素行、經執行觀察、勒戒
    與強制戒治後仍未戒除毒癮、施用毒品嚴重危害其身心健康
    及坦認犯行之犯罪後態度等一切情狀，量處如主文所示之刑
    。扣案之海洛因一包（淨重○點六一公克，空包裝重○點一
    九公克），應依毒品危害防制條例第十八條第一項前段之規
    定，沒收銷燬之。另扣案之分裝勺一支，為被告所有，供施
    用海洛因所用之物，業經其供明在卷，應依刑法第三十八條
    第一項第二款之規定宣告沒收。至被告所有，供施用海洛因
    所用之打火機並未扣案，亦無證據證明現尚存在，為避免執
    行困難，爰不併予宣告沒收。
據上論斷，應依刑事訴訟法第二百七十三條之一、第二百九十九
條第一項前段，毒品危害防制條例第十條第一項、第十八條第一
項前段，刑法第十一條、第四十七條第一項、第三十八條第一項
第二款，判決如主文。
本案經檢察官林佳穎到庭執行職務。
中    華    民    國  九十五  年  十一  月  二十四  日
                  刑事第六庭  法  官   林昌義
以上正本證明與原本無異。
如不服本判決，應於判決送達後10日內向本院提出上訴狀 (應附
繕本 )，上訴於臺灣高等法院。
中    華    民    國    95    年    11    月    24    日
                              書記官   劉怡芳
附錄本案論罪科刑法條全文：
毒品危害防制條例第十條
施用第一級毒品者，處六月以上五年以下有期徒刑。
施用第二級毒品者，處三年以下有期徒刑。


司法院資訊處製作；財團法人民間司法改革基金會備份。
